【裁判字號】    97,易緝,7
【裁判日期】    970215
【裁判案由】    竊盜
【裁判全文】
臺灣板橋地方法院刑事判決               97年度易緝字第7號
公  訴  人  臺灣板橋地方法院檢察署檢察官
被      告  甲○○
                    （現羈押於臺灣臺北看守所）
上列被告因竊盜案件，經檢察官提起公訴（96年度偵字第20137
號），嗣因被告就被訴事實為有罪之陳述，本院告知被告簡式審
判程序之旨，並聽取當事人之意見後，裁定改依簡式審判程序進
行，判決如下：
    主  文
甲○○共同犯如附表所示之罪，各處如附表所示之刑。應執行有
期徒刑拾月，扣案之活動扳手、油壓剪、剪線器及平口鉗各壹支
均沒收。
    事  實
二、甲○○與邱玉環（業經本院判決在案）共同基於意圖為自己
    不法所有之竊盜犯意聯絡，於如附表所示之時間、地點，趁
    無人注意之際，由邱玉環持其所有之客觀上足對人之生命、
    身體、安全構成威脅，具有危險性之活動扳手、油壓剪、剪
    線器及平口鉗各1 支下手行竊，甲○○則在旁把風，分別竊
    取如附表所示之電瓶得手。嗣渠等於如附表編號二所示之時
    間、地點竊得電瓶欲離開之際，為巡邏員警發現有異，遂上
    前對渠等盤查，因而查獲上情，並扣得上開活動扳手、油壓
    剪、剪線器及平口鉗各1 支。
二、案經臺北縣政府警察局樹林分局報告臺灣板橋地方法院檢察
    署檢察官偵查起訴。
    理  由
壹、程序方面：
    按本件被告甲○○所犯係死刑、無期徒刑、最輕本刑為3 年
    以上有期徒刑以外之罪，其於準備程序就前揭被訴事實為有
    罪之陳述，經法官告知簡式審判程序之旨，並聽取其與公訴
    人之意見後，本院認無不得或不宜改依簡式審判程序進行之
    處，爰依刑事訴訟法第273 條之1 第1 項，裁定本件改依簡
    式審判程序進行，合先敘明。
貳、實體方面：
  一、訊據被告甲○○對於前開時、地竊盜之犯罪事實均已坦承
      不諱，核與其於警詢、偵查中所供大致相符，復核與同案
      被告邱玉環於警詢中所述大致吻合，尚無明顯矛盾或不合
      常情之處；又如附表所示之電瓶分別遭竊之事實，亦經被
      害人丙○○、乙○○於警詢中各自陳明在卷；嗣該等電瓶
      確自被告二人處所扣得，現已發還上開被害人分別保管等
      情，則有警方所製作之搜索扣押筆錄、扣押物品目錄表各
      1 份、贓物認領保管單2 份、查獲現場暨扣案物品照片13
      幀在卷可稽，此外本件復有上開行竊工具扣案為憑。綜上
      所述，足徵被告甲○○之自白核與事實相符，其所為自白
      當堪採信，是以本件事證已臻明確，被告甲○○之犯行應
      堪認定。
  二、觀諸被告甲○○與同案被告邱玉環所攜帶行竊之前揭工具
      ，均屬金屬製品，且有相當之大小，且既足以作為拆下如
      附表所示電瓶之用，顯係具有相當鋒利程度、硬度之金屬
      器具，顯非細微不足以行兇之物，當均屬客觀上足對人之
      生命、身體、安全構成威脅，具有危險性之兇器無疑。被
      告甲○○與同案被告邱玉環攜帶上開兇器為如附表所示之
      二次竊盜犯行，核被告甲○○所為，均係犯刑法第321 條
      第1 項第3 款之攜帶兇器竊盜罪。被告甲○○與同案被告
      邱玉環就上開犯行均有犯意聯絡與行為分擔，皆為共同正
      犯。被告甲○○所犯上開二次竊盜犯行，犯意各別，應分
      論併罰之。
  三、本院審酌被告甲○○正值年輕力壯，不思依循正軌賺取財
      物，竟與同案被告邱玉環以前揭攜帶兇器之竊盜手法，竊
      取如附表所示之電瓶變賣，造成前揭被害人之權益受損，
      致使社會治安益形敗壞，是被告甲○○所為自應分別受有
      相當程度之刑事非難；惟另考量被告甲○○於犯後已能坦
      承犯行，且其所行竊之電瓶價值非鉅，復於行竊後未久即
      遭警查獲，並已發還被害人保管，可見被告甲○○所造成
      之損害應有所減輕等一切情狀，酌情分別量處如主文所示
      之刑，並定其應執行之刑，以資懲儆。又扣案之前揭工具
      乃均係供本件犯罪所用之物，且該等工具均屬同案被告邱
      玉環所有，此經被告甲○○於本院審理時供明在卷，基於
      共同正犯責任共同之原則，爰依刑法第38條第1 項第2 款
      規定，均併予宣告沒收。
據上論斷，應依刑事訴訟法第273 條之1 第1 項、第299 條第1
項前段，刑法第28條、第321 條第1 項第3 款、第51條第5 款、
第38條第1 項第2 款，判決如主文。
本案經檢察官楊展庚到庭執行職務。
中    華    民    國    97    年    2     月    15    日
                  刑事第十二庭  法  官  陳信旗
┌─────────────────────────────────┐
│附表                                                              │
├──┬──────────────┬────────┬──────┤
│編號│犯罪事實                    │罪名            │宣告刑      │
├──┼──────────────┼────────┼──────┤
│一  │被告甲○○於民國96年9 月3 日│攜帶兇器竊盜    │有期徒刑6 月│
│    │凌晨2 時30分許，與同案被告邱│                │，扣案之活動│
│    │玉環攜帶活動扳手、油壓剪、剪│                │扳手、油壓剪│
│    │線器及平口鉗各1 支，至臺北縣│                │、剪線器及平│
│    │樹林市○○街○段51巷16號旁，│                │口鉗各1 支均│
│    │竊得丙○○所有之車號4453-FR │                │沒收。      │
│    │號自小貨車之電瓶1 顆。      │                │            │
├──┼──────────────┼────────┼──────┤
│二  │被告甲○○於96年9 月3 日凌晨│攜帶兇器竊盜    │有期徒刑6 月│
│    │3 時10分許，與同案被告邱玉環│                │，扣案之活動│
│    │攜帶前揭工具，復至臺北縣樹林│                │扳手、油壓剪│
│    │市○○路○段29號前，竊得陳乃│                │、剪線器及平│
│    │政所有之車號T2-2070 號自小貨│                │口鉗各1 支均│
│    │車之電瓶1 顆。              │                │沒收。      │
└──┴──────────────┴────────┴──────┘
以上判決正本證明與原本無異。
如不服本判決，應於送達後10日內向本院提出上訴狀。
                                書記官  陳昭綾
中    華    民    國    97    年    2     月    15    日
附錄本判決論罪之法條：
刑法第320 條
    意圖為自己不法之所有或第三人不法之所有，而竊取他人之
    動產者，為竊盜罪，處5 年以下有期徒刑、拘役或5 百元以
    下罰金。
    意圖為自己或第三人不法之利益，而竊佔他人之不動產者，
    依前項之規定處斷。
    前二項之未遂犯罰之。
刑法第321 條
    犯竊盜罪而有左列情形之一者，處6 月以上、5 年以下有期
    徒刑：
        一、於夜間侵入住宅或有人居住之建築物、船艦或隱匿
            其內而犯之者。
        二、毀越門扇、牆垣或其他安全設備而犯之者。
        三、攜帶兇器而犯之者。
        四、結夥三人以上而犯之者。
        五、乘火災、水災或其他災害之際而犯之者。
        六、在車站或埠頭而犯之者。
    前項之未遂犯罰之。


司法院資訊處製作；財團法人民間司法改革基金會備份。
